【裁判字號】    95,訴,450
【裁判日期】    951218
【裁判案由】    毒品危害防制條例
【裁判全文】
臺灣宜蘭地方法院刑事判決               95年度訴字第450號
公  訴  人  臺灣宜蘭地方法院檢察署檢察官
被      告  甲○○
                    （另案在台灣宜蘭看守所羈押中）
上列被告因毒品危害防制條例案件，經檢察官提起公訴（95年度
毒偵字第923號），嗣於本院準備程序進行中，被告先就被訴事
實為有罪之陳述，經裁定進行簡式審判程序，本院判決如下：
    主  文
甲○○施用第一級毒品，累犯，處有期徒刑壹年貳月，扣案之第
一級毒品海洛因柒包（驗餘後淨重共計參點零柒公克），均沒收
銷燬之；扣案之注射針筒陸支、止血帶壹條、提撥管貳支、電子
磅秤壹個，均沒收之。又施用第二級毒品，累犯，處有期徒刑玖
月，扣案之第二級毒品安非他命壹包（毛重零點肆捌公克），沒
收銷燬之；扣案之燈泡壹個、提撥管貳支、電子磅秤壹個，均沒
收之。應執行有期徒刑壹年捌月，扣案之第一級毒品海洛因柒包
（驗餘後淨重共計參點零柒公克）、第二級毒品安非他命壹包（
毛重零點肆捌公克），均沒收銷燬之；扣案之注射針筒陸支、止
血帶壹條、提撥管貳支、電子磅秤壹個、燈泡壹個，均沒收之。
    事  實
一、甲○○前因毒品危害防制條例案件，經本院以90年度訴字第
    234號判決判處有期徒刑十月、六月，應執行有期徒刑一年
    二月確定；以91年度訴字第351號判決判處有期徒刑一年、
    八月，應執行有期徒刑一年五月確定，經接續執行上開二應
    執行之刑後，甫於民國94年4月30日縮刑期滿執行完畢。又
    甲○○前亦因施用毒品案件，經送觀察、勒戒及強制戒治，
    於91年12月11日執行強制戒治完畢釋放。詎甲○○猶不知悔
    改，明知海洛因、安非他命分別為毒品危害防制條例第2條
    第2項第1、2款所規定之第一、二級毒品，不得擅自施用，
    竟仍於前開強制戒治執行完畢釋放後五年內，基於施用第一
    級毒品海洛因之犯意，於95年9月4日上午某時，在宜蘭縣冬
    山鄉○○路356巷10號2樓內，以將第一級毒品摻水置入針筒
    內，再將之注射入體內之方式，施用第一級毒品海洛因一次
    。另又基於施用第二級毒品安非他命之犯意，於95年9月3日
    晚間某時，在宜蘭縣羅東鎮某朋友住處內，以將第二級毒品
    安非他命放在玻璃燈泡內用火燒烤，再吸食其所生煙霧之方
    式，施用第二級毒品安非他命一次。嗣於95年9月4日20時許
    ，在宜蘭縣冬山鄉○○路356巷10號2樓為警查獲，並扣得第
    一級毒品海洛因七包（驗餘後淨重共計3.07公克）、第二級
    毒品安非他命一包（毛重0.48公克）及甲○○所有，供施用
    海洛因所用之注射針筒六支、止血帶一條；供施用安非他命
    所用之燈泡一個；供施用海洛因及安非他命所用之提撥管二
    支、電子磅秤一個。
二、案經宜蘭縣警察局羅東分局報請臺灣宜蘭地方法院檢察署檢
    察官偵查起訴，嗣於本院準備程序進行中，被告先就被訴事
    實為有罪之陳述，經裁定進行簡式審判程序。
    理  由
一、上揭犯罪事實，業據被告甲○○於檢察官偵訊及本院審理時
    坦承不諱，且其為警查獲後，於95年9月4日21時39分許所採
    之尿液，經送檢驗結果，確實呈現嗎啡、可待因、安非他命
    、甲基安非他命陽性反應之事實，亦有應受尿液採驗人尿液
    檢體採集送驗紀錄表、慈濟大學濫用藥物檢驗中心檢驗總表
    各一件在卷可稽。此外，復有第一級毒品海洛因七包（驗餘
    後淨重共計3.07公克）、第二級毒品安非他命一包（毛重
    0.48 公克）及被告所有，供施用海洛因所用之注射針筒六
    支、止血帶一條；供施用安非他命所用之燈泡一個；供施用
    海洛因及安非他命所用之提撥管二支、電子磅秤一個，扣案
    可資佐證。另被告為警查獲時扣案之七包白粉，經送法務部
    調查局檢驗結果確實均為第一級毒品海洛因（驗餘後淨重共
    計3.07公克）之事實，亦有法務部調查局調科壹字第095230
    21840號鑑驗通知書一紙附卷可稽。又被告前因施用毒品案
    件，經送觀察、勒戒及強制戒治，於91年12月11日執行強制
    戒治完畢釋放等情，亦有全國施用毒品案件紀錄表、法務部
    全國檢察官線上查詢刑案人犯在監所最新資料報表、臺灣高
    等法院被告前案紀錄表各1件附卷可佐。依此，足徵被告上
    開自白確與事實相符，其於強制戒治執行完畢釋放後，五年
    內再犯本案施用第一、二級毒品罪之事證已臻明確，其犯行
    堪予認定，應依法論科。
二、查海洛因、安非他命分別為毒品危害防制條例第2條第2項第
    1、2款所規定之第一、二級毒品，不得擅自施用，故核被告
    甲○○施用海洛因、安非他命之行為，分別係犯毒品危害防
    制條例第10條第1項之施用第一級毒品罪、同條第2項之施用
    第二級毒品罪。其施用行為前後持有第一級毒品海洛因、第
    二級毒品安非他命之低度行為，分別為其施用之高度行為所
    吸收，均不另論罪。另被告前因毒品危害防制條例案件，經
    本院以90年度訴字第234號判決判處有期徒刑十月、六月，
    應執行有期徒刑一年二月確定；以91年度訴字第351號判決
    判處有期徒刑一年、八月，應執行有期徒刑一年五月確定，
    經接續執行上開二應執行之刑後，甫於94年4月30日縮刑期
    滿執行完畢之事實，有前揭之臺灣高等法院被告前案紀錄表
    可資參照，其於受有期徒刑之執行完畢後，五年以內故意再
    犯有期徒刑以上之施用第一、二級毒品罪，均為累犯，均應
    依法加重其刑。另被告所犯前揭施用第一級毒品罪、施用第
    二級毒品罪，犯意各別，行為互殊，應予分論併罰。爰審酌
    被告之素行、智識程度；犯罪之動機、目的、手段；前已因
    施用毒品之犯行，經執行觀察勒戒、強制戒治及有期徒刑完
    畢，仍不知悔改，復繼續沾染毒品惡習，其施用毒品行為對
    於自身及社會所造成之危害程度非輕；分別施用第一、二級
    毒品之犯罪態樣及施用之次數、頻率；犯後已坦承犯行，態
    度尚佳等一切情狀，分別量處如主文所示之刑，並定其應執
    行之刑，以示警懲。扣案之第一級毒品毒品海洛因七包（驗
    餘後淨重共計3.07公克）、第二級毒品安非他命一包（毛重
    0.48公克），不問是否屬於被告所有，均應依毒品危害防制
    條例第18條第1項前段規定，宣告沒收銷燬之。另扣案之注
    射針筒六支、止血帶一條為被告所有，供施用海洛因所用；
    燈泡一個為被告所有，供施用安非他命所用；提撥管二支、
    電子磅秤一個為被告所有，供施用海洛因及安非他命所用等
    情，已據被告於本院審理時供承明確，應依刑法第38條第1
    項第2款之規定，分別於被告所犯施用第一、二級毒品罪下
    宣告沒收之，並併執行之。
據上論斷，應依刑事訴訟法第273條之1第1項、第299條第1項前
段，毒品危害防制條例第10條第1項、第2項、第18條第1項前段
，刑法第11條前段、第47條第1項、第38條第1項第2款、第51條
第5款、第9款、第10款，判決如主文。
本案經檢察官吳志成到庭執行職務。
中    華    民    國    95    年    12    月  18    日
                  刑事第三庭法  官  劉家祥
以上正本證明與原本無異。
如不服本判決應於收受本判決後10日內向本院提出上訴書狀，其
未敘述上訴理由者，並得於提起上訴後10日內向本院補提理由書
狀(均須按他造當事人之人數附繕本)「切勿逕送上級法院」。
                            書記官  邱淑秋
中    華    民    國    95    年    12    月    19    日
附錄本案論罪科刑法條全文：毒品危害防制條例第10條第1、2項
。
施用第一級毒品者，處 6 月以上 5 年以下有期徒刑。
施用第二級毒品者，處 3 年以下有期徒刑。


司法院資訊處製作；財團法人民間司法改革基金會備份。
